# 新金融工具下 FVCOL-权益核算的金融资产不用计提减值吗？

提问人：wangmei26 时间：2019-10-18 16:08:44
陈老师好：
新金融工具下 FVOCL-权益核算的金融资产是不是不用计提减值了，而之前可供出售出售金融资产-公允价值核算的是需要减值测试并可能计提减值的对吗？
谢谢！

回答人：chenyiwei
可以这样理解。新准则下以公允价值计量且其变动计入其他综合收益的非交易性权益工具投资（其他权益工具投资）在期末需按公允价值计量，但无减值准备计提的要求。

提问人：跨度防护 时间：2019-10-21 18:51:05
陈版，指定的不需要减值，未指定的还是需要得把

回答人：chenyiwei
不论是否指定都不需要。新准则下金融资产减值仅针对以摊余成本计量或者FVOCI 的债权类资产。